# 套期保值问题咨询

提问人：yinpopo123 时间：2020-12-02 10:33:09
请教陈版主，我公司执行套期保值情况如下：
2020 年 6 月预计 9 月购买生产经营用大豆 1000 吨，为降低价格上涨风险，公司购买于 2020 年 9 月份到期的大豆期货 500吨（部分风险管理）。
因 7 月份大豆期货市场价格有利，公司 7 月份将该期货出售获得部分利得。
请问陈版主，公司上述操作可以适用套期会计准则中关于现金流量套期的会计处理方式吗？

回答人：chenyiwei
由于在预期现货交易发生前，提前将衍生工具予以平仓，表明已改变持有该衍生工具的目的，即使最初是满足套期会计方法适用条件的，在套期关系因套期工具终止确认而相应终止后，也不再能够采用套期会计。而且这种做法很容易令人怀疑相关套期文档的可靠性。